臺灣臺中地方法院宣示判決筆錄　　 100年度易緝字第330號
公　訴　人　臺灣臺中地方法院檢察署檢察官
被　　　告　廖俊欽
上列被告因詐欺案件，經檢察官提起公訴（97年度偵字第9657號
），本院合議庭裁定由受命法官依法獨任進行認罪協商程序，於
中華民國100年11月15日下午16時在本院刑事第7法庭宣示判決，
出席職員如下：
　　　　　　　　　　　　法　官　洪　俊　誠
　　　　　　　　　　　　書記官　陳　淑　華
　　　　　　　　　　　　通　譯　張　志　銘
審判長起立朗讀判決主文、犯罪事實要旨、處罰條文、附記事項
，及告以上訴限制、期間並提出上訴狀之法院，且諭知記載其內
容：
一、主文：
    廖俊欽幫助意圖為自己不法之所有，以詐術使人將本人之物
    交付，處有期徒刑肆月，如易科罰金，以新臺幣壹仟元折算
    壹日，減為有期徒刑貳月，如易科罰金，以新臺幣壹仟元折
    算壹日。
二、犯罪事實要旨：
    廖俊欽素行不佳，前曾犯公共危險、詐欺、偽造有價證券、
    業務侵占等罪（均未構成累犯），詎仍不知悔改。廖俊欽明
    知金融機構帳戶係個人理財之重要工具，為攸關個人財產、
    信用之表徵，且雖預見將金融機構帳戶之存摺、金融卡及密
    碼等帳戶資料交付與不詳身分之成年人使用，足供他人作為
    詐欺取財匯款之工具，竟因前所經營之電子公司（液晶螢幕
    的開關）倒閉，缺錢花用，仍基於幫助詐欺取財之不確定故
    意，於民國（下同）95年8月中旬某日下午14時許，在新北
    市○○區○○路樹林後火車站前7-11便利商店，將其所有之
    永豐商業銀行（原臺北國際商業銀行）三興分行帳號000000
    0000000號帳戶之存摺、金融卡及密碼，以新臺幣（下同）8
    000元之價格出售其在報紙上所閱覽刊登廣告之不詳真實姓
    名、年籍、綽號「阿誠」年約30餘歲之成年男子使用。嗣該
    男子所屬之詐欺集團成員即共同基於意圖為自己不法所有之
    犯意聯絡，於95年10月27日凌晨1時許以電話向陳志偉詐稱
    願與其交友，但必須確認身分云云，陳志偉在其住處臺中縣
    潭子鄉○○路○段152巷76弄9號住處內聽聞後，即陷於錯誤
    ，而於同日凌晨1時10分許在臺中縣潭子鄉之某提款機，匯
    款2萬9168元至廖俊欽所申辦之上開帳戶內。嗣陳志偉於匯
    款後發現有異，報警循線查獲。案經臺中市政府警察局豐原
    分局報請臺灣臺中地方法院檢察署檢察官偵查起訴。
三、按中華民國96年罪犯減刑條例（下稱減刑條例）第5條規定
    ：「本條例施行前，經通緝而未於中華民國九十六年十二月
    三十一日以前自動歸案接受偵查、審判或執行者，不得依本
    條例減刑。」而法院辦理96年減刑案件應行注意事項第9點
    復明訂：「本條例第五條係就本條例施行前經通緝之被告或
    受刑人而設之規定，如係於本條例施行後始通緝者，即不適
    用該條規定。又該條所謂『自動歸案接受偵查、審判或執行
    』，係分別就各階段經通緝而自動歸案者所設規定，故其中
    任一階段經通緝，而於中華民國九十六年十二月三十一日以
    前自動歸案接受偵查、審判或執行者，即應依本條例有關規
    定予以減刑。」。故減刑條例第5條之立法精神，應在譴責
    該條例施行之日尚有通緝犯身分者不知感此恩典主動到案之
    情形，故應侷限「減刑條例施行前，經通緝而未於96年12月
    31日以前自動歸案接受偵查、審判或執行者」始不得減刑，
    不應擴大適用範圍，以符該條之立法目的。因此，依該條規
    定之反面解釋，應指行為人除於減刑條例施行前通緝而於該
    條例施行（96年7月16日）後遭緝獲到案者外，均可適用減
    刑條例之規定。易言之，減刑條例施行前經通緝，且於施行
    前緝獲者或施行後通緝，再經緝獲者，均非屬該條規範不得
    減刑之範疇，而應得適用減刑條例。則本件被告廖俊欽為幫
    助詐欺之犯罪時間既係於96年4月24日前，又係於97年9月26
    日為本院發布通緝，並於100年11月8日始歸案接受本院審判
    ，有本法97年9月26日中院彥刑緝字第974號通緝書及本院10
    0年11月8日準備程序筆錄各1份在卷可參。故被告於減刑條
    例施行時（即96年7月16日），並無通緝身份，依前開法條
    規定及說明，被告犯罪時間，係於96年4月24日以前，合於
    中華民國九十六年罪犯減刑條例規定基準日之前，且無該條
    例規定不予減刑之情形，自應依同條例第2條第1項第3款之
    規定，減其宣告刑期2分之1，並依該條例第9條之規定，並
    諭知易科罰金之折算標準。
四、處罰條文：
    刑法第三十條第一項前段、第三百三十九條第一項、第三十
    條第二項、第四十一條第一項前段，中華民國九十六年罪犯
    減刑條例第二條第一項第三款、第七條、第九條、刑法施行
    法第一條之一第一項、第二項前段。
五、附記事項：
    被告廖俊欽願向臺中市政府教育局代辦經費專戶（帳號0000
    00000000號，臺灣銀行豐原分行，備註欄加註：認罪協商金
    ）捐款新臺幣貳萬玖仟壹佰陸拾捌元。
六、協商判決除有刑事訴訟法第四百五十五條之四第一項第一款
    於本訊問程序終結前，被告撤銷協商合意或檢察官撤回協商
    聲請者；第二款被告協商之意思非出於自由意志者；第四款
    被告所犯之罪非第四百五十五條之二第一項所定得以聲請協
    商判決者；第六款被告有其他較重之裁判上一罪之犯罪事實
    者；第七款法院認應諭知免刑或免訴、不受理者情形之一，
    及違反同條第二項「法院應於協商合意範圍內為判決；法院
    為協商判決所科之刑，以宣告緩刑或二年以下有期徒刑、拘
    役或罰金為限」之規定者外，不得上訴。
七、本件如得上訴，而如不服本件判決，得自收受宣示判決筆錄
    送達之日起十日內，向本院提出上訴書狀，上訴於第二審法
    院。
中    華    民    國   100    年    11    月    15    日
                        臺灣臺中地方法院刑事第七庭
                                法  官  洪  俊  誠
上正本證明與原本無異。
                                書記官  陳  淑  華
中    華    民    國   100    年    11    月    15    日
附錄論罪科刑實體法條文：
刑法第339條：
意圖為自己或第三人不法之所有，以詐術使人將本人或第三人之
物交付者，處5年以下有期徒刑、拘役或科或併科1千元以下罰金
。
（罰金部份業經刑法施行法第一條之一第二項前段提高30倍為新
台幣三萬元）
以前項方法得財產上不法之利益或使第三人得之者，亦同。
前二項之未遂犯罰之。
刑法第30條：
幫助他人實行犯罪行為者，為幫助犯。雖他人不知幫助之情者，
亦同。
幫助犯之處罰，得按正犯之刑減輕之。
刑法施行法第一之一條（95年06月14日修正）：
中華民國九十四年一月七日刑法修正施行後，刑法分則編所定罰
金之貨幣單位為新臺幣。
九十四年一月七日刑法修正時，刑法分則編未修正之條文定有罰
金者，自九十四年一月七日刑法修正施行後，就其所定數額提高
為三十倍。但七十二年六月二十六日至九十四年一月七日新增或
修正之條文，就其所定數額提高為三倍。